臺灣臺南地方法院刑事判決
109年度侵訴字第79號
公  訴  人  臺灣臺南地方檢察署檢察官
被      告  郭書豪



上列被告因妨害性自主案件，經檢察官提起公訴（109年度偵字
第12606號），被告就被訴事實為有罪之陳述，本院合議庭裁定
由受命法官獨任進行簡式審判程序，判決如下：
    主  文
丙○○成年人故意對少年犯強制猥褻罪，處有期徒刑拾月；又對於
十四歲以上未滿十六歲之女子為性交，處有期徒刑柒月，應執行
有期徒刑壹年貳月。緩刑叁年，緩刑期間付保護管束，並禁止對
兒童及少年實施妨害性自主及性騷擾之行為。
    犯罪事實
丙○○於民國109年2月15日凌晨4時58分許開車搭載友人林立杰（
經檢察官另為不起訴處分）及甲女（93年8月18日生，代號00000
00，真實姓名詳卷）、乙女（91年8月29日生，代號0000000甲，
真實姓名詳卷），至臺南市○○區○○○路000號吉村大飯店508室投
宿，4人在房間內飲酒作樂，待林立杰睡著後，其明知甲女、乙
女均未成年，且甲女為14歲以上未滿16歲之女子，關於性行為之
智識及決斷能力均屬淺薄，未臻成熟，竟基於對未成年人為強制
猥褻之犯意，與乙女躺在床上聊天時，未經乙女同意，不顧乙女
之推拒，違反乙女之意願，強行以身體壓住乙女，擁抱並撫摸乙
女之胸部、下體，對未滿18歲之乙女為猥褻行為得逞。乙女向坐
在旁邊椅子上之甲女求救，甲女即掀開棉被要乙女離開坐到旁邊
椅子，再自行躺在丙○○旁邊，之後丙○○不勝酒力睡著，迨至同日
某時許，丙○○醒來，另基於對十四歲以上未滿十六歲女子性交之
犯意，撫摸甲女之下體，及脫去甲女所穿衣服，甲女接著跨坐在
丙○○身上，丙○○之生殖器即插入甲女陰道與之性交得逞。嗣因乙
女向學校透露甲女與某男子發生性行為乙事，經學校通報警方循
線查獲上情。
    理  由
一、按本件被告丙○○所犯為死刑、無期徒刑、最輕本刑三年以上
    有期徒刑以外之罪，亦非屬高等法院管轄之第一審案件，其
    於本院準備程序及審理中，就被訴事實為有罪之陳述，經告
    知簡式審判程序之旨，並聽取當事人之意見後，本院合議庭
    依刑事訴訟法第273條之1第1項裁定進行簡式審判程序，是
    本案之證據調查，依同法第273條之2之規定，不受同法第15
    9條第1項、第161條之2、第161條之3、第163條之1及第164
    條至第170條所規定證據能力認定及調查方式之限制，合先
    敘明。
二、上揭犯罪事實，業據被告自白不諱（警卷第16至17頁、偵卷
    第37頁、本院卷第49、107、110頁），核與甲女、乙女、林
    立杰之證述情節相符（甲女部分見警卷第31至44、61至65頁
    、偵卷第27至30頁；乙女部分見警卷第45至48頁、偵卷第27
    至30頁；林立杰部分見警卷第21至29頁），而甲女於案發時
    年齡為14歲以上未滿16歲、乙女於案發時年齡為16歲以上未
    滿18歲，則有渠二人代號與真實姓名年籍對照表附卷可按，
    復有吉村大飯店住宿登記名單在卷可稽，足認被告前揭任意
    性自白與事實相符，堪予採信。本案事證明確，被告犯行洵
    堪認定，應依法論科。
三、論罪科刑
　㈠按稱「猥褻」者，係指姦淫以外足以興奮或滿足性慾之一切
    色情行為而言，凡在客觀上足以誘起他人性慾，在主觀上足
    以滿足自己性慾者，均屬之，亦即性交以外足以興奮或滿足
    性慾之一切色情行為。查被告徒手撫摸乙女胸部、下體等處
    之行為，在客觀上已足令人產生衝動及興奮而引起性慾，主
    觀上亦能滿足其自己之色慾，參照前揭說明，確屬「猥褻」
    行為無訛。又乙女為91年8月29日出生，有卷附乙女之代號
    與真實姓名對照表可稽，乙女於被告為上述犯行時，為16歲
    以上未滿18歲之女子。次按刑法分則之加重，係就犯罪類型
    變更之個別犯罪行為予以加重，為另一獨立之罪名。兒童及
    少年福利與權益保障法第112條第1項前段有關對兒童及少年
    犯罪之加重，係對被害人為兒童或少年之特殊要件予以加重
    處罰，乃就犯罪類型變更之個別犯罪行為予以加重，即屬刑
    法分則加重之性質而成為另一獨立之罪名。被告為成年人，
    其對未滿18歲之乙女所為，係犯刑法第224條、兒童及少年
    福利與權益保障法第112條第1項之成年人故意對少年犯強制
    猥褻罪，並應依兒童及少年福利與權益保障法第112條第1項
    前段規定加重其刑。
  ㈡按稱性交者，謂非基於正當目的所為之下列性侵入行為：以
    性器進入他人之性器、肛門或口腔，或使之接合之行為。
    以性器以外之其他身體部位或器物進入他人之性器、肛門，
    或使之接合之行為，刑法第10條第5項定有明文。查被告以
    其生殖器官插入甲女之陰道內，自屬刑法第10條第5項所規
    定之性交。又甲女為93年8月18日出生，有卷附甲女之代號
    與真實姓名對照表可稽，甲女於被告為上述犯行時，為14歲
    以上未滿16歲之女子。是核被告對甲女所為，係犯刑法第22
    7條第3項對於十四歲以上未滿十六歲女子為性交罪。其於性
    交過程中，撫摸甲女下體之猥褻行為，為性交之階段行為，
    應為性交之高度行為所吸收，不另論罪。又上開對幼女性交
    罪，係以被害人年齡十四歲以上未滿十六歲為要件，屬對兒
    童或少年犯罪之特別規定，無須再依兒童及少年福利與權益
    保障法第112條第1項前段加重其刑。　　
　㈢被告所犯上開2罪，時間明顯有先後，且被害人不相同，自屬
    犯意各別，行為互異，應予分論併罰。
　㈣爰審酌被告明知甲女、乙女均未成年，身、心尚在發育中，
    對於性行為之認識程度及自主能力尚未臻至成熟，思慮亦未
    及成年人周詳，竟為滿足其個人私慾，而與未滿16歲之甲女
    合意性交，及違反乙女之意願對其為猥褻行為，影響甲女、
    乙女人格及心理之健全發展，所為應予非難；惟念及被告已
    分別與甲女、甲女之法定代理人及乙女之法定代理人達成調
    解，足見被告已積極彌補因自身犯行所造成之損害，且被告
    於犯後坦認犯行，態度尚佳；兼衡其犯罪動機、目的、手段
    與情節、素行、陳明之智識程度與家庭經濟狀況（本院卷第
    111頁）暨兩造量刑意見等一切情狀，分別量處如主文所示
    之刑。復審酌被告所犯對未滿18歲之女子強制猥褻罪及對14
    歲以上未滿16歲之女子性交罪共2罪，其犯罪手法雷同，時
    間密接，所侵犯者雖為具有不可替代性、不可回復性之個人
    法益，然其刑罰邊際效應應隨刑期而遞減，並綜合考量上述
    科刑審酌情狀及被告現年27歲復歸社會之可能性等一切情狀
    ，本諸刑罰經濟與責罰相當原則，兼顧對於被告之儆懲與更
    生，而為整體之非難評價後，就被告所犯2罪定其應執行刑
    如主文所示之刑。
  ㈤末查被告前未曾因故意犯罪受有期徒刑以上刑之宣告，有本
    院被告前案紀錄表一紙在卷可稽，其因一時短於思慮觸犯刑
    章，於本院審理時已坦認全部犯行，且已與甲女、甲女之法
    定代理人、乙女之法定代理人達成調解（本院卷第93至94頁
    ），且甲女、甲女之法定代理人、乙女之法定代理人均表明
    原諒，並同意給被告自新機會等情（本院卷第112至113頁）
    ，堪認態度尚佳，悔意尚殷，是被告本身應具有改過遷善之
    可能性，本院衡酌全案情節，認被告經此偵審程序並刑之宣
    告後，當知所警惕，而無再犯之虞，尚無須遽予執行刑罰，
    以期其能有效回歸社會，故本院認其所受上開刑之宣告均以
    暫不執行為適當，爰依刑法第74條第1項第1款之規定，併予
    宣告緩刑3年，以啟自新。復因被告所犯屬刑法妨害性自主
    罪章之罪，爰併依刑法第93條第1項第1款、兒童及少年福利
    與權益保障法第112條之1第1項及第2項第1款規定，命被告
    於緩刑期間付保護管束，並禁止對兒童及少年實施妨害性自
    主及性騷擾之行為，藉由保安處分之執行，能督促被告爾後
    謹慎舉止，並加強其對性別平等及他人性自主權之尊重。被
    告於付緩刑保護管束期間如違反上述應行遵守事項情節重大
    者，檢察官得聲請法院撤銷被告緩刑之宣告，併此敘明。
四、適用之法律
　　刑事訴訟法第273條之1第1項、第299條第1項前段，兒童及
    少年福利與權益保障法第112條第1項、第112條之1第1項、
    第2項第1款，刑法第224條、第227條第3項、第51條第5款、
    第74條第1項第1款、第93條第1項第1款。
本案經檢察官陳昆廷提起公訴，檢察官乙○○到庭執行職務。
中　　華　　民　　國　　110 　年　　2 　　月　　25　　日
　　　　　　　　　刑事第五庭    法　官　林欣玲
以上正本證明與原本無異。
如不服本判決應於收受本判決後20日內向本院提出上訴書狀，並
應敘述具體理由。其未敘述上訴理由者，應於上訴期間屆滿後20
日內向本院補提理由書狀（均須按他造當事人之人數附繕本）「
切勿逕送上級法院」。 
　　　　　　　　　　　　　　　　書記官　莊文茹
中　　華　　民　　國　　110 　年　　2 　　月　　25　　日
附錄本案論罪科刑法條：
中華民國刑法第227條第3項
對於十四歲以上未滿十六歲之男女為性交者，處7年以下有期徒
刑。

中華民國刑法第224條
對於男女以強暴、脅迫、恐嚇、催眠術或其他違反其意願之方法
，而為猥褻之行為者，處6月以上5年以下有期徒刑。

兒童及少年福利與權益保障法第112條第1項
成年人教唆、幫助或利用兒童及少年犯罪或與之共同實施犯罪或
故意對其犯罪者，加重其刑至二分之一。但各該罪就被害人係兒
童及少年已定有特別處罰規定者，從其規定。

兒童及少年福利與權益保障法第112條之1
成年人故意對兒童及少年犯兒童及少年性剝削防制條例、刑法妨
害性自主罪章、殺人罪章及傷害罪章之罪而受緩刑宣告者，在緩
刑期內應付保護管束。
法院為前項宣告時，得委託專業人員、團體、機構評估，除顯無
必要者外，應命被告於付保護管束期間內，遵守下列一款或數款
事項：
一、禁止對兒童及少年實施特定不法侵害之行為。
二、完成加害人處遇計畫。
三、其他保護被害人之事項。
犯第1項罪之受刑人經假釋出獄付保護管束者，準用前項規定。
中央衛生主管機關應會同法務主管機關訂定加害人處遇計畫規範
，其內容包括下列各款：
一、對加害人實施之認知教育輔導、心理輔導、精神治療、戒癮
    治療或其他輔導、治療。
二、處遇計畫之評估標準。
三、司法機關及加害人處遇計畫之執行機關（構）間之連繫及評
    估制度。
四、執行機關（構）之資格。
加害人同時為受保護管束人者，執行保護管束之檢察機關觀護人
應協調直轄市、縣（市）衛生主管機關執行加害人處遇計畫，並
督促受保護管束人履行之。
前項加害人經觀護人督促，仍不履行加害人處遇計畫或有不遵守
該計畫內容之行為，情節重大者，檢察官得通知原執行監獄典獄
長報請法務部撤銷假釋，或向法院聲請撤銷緩刑之宣告。